臺灣桃園地方法院民事簡易判決
111年度桃簡字第918號
原      告  李美玉  
訴訟代理人  吳金棟律師
被      告  高慶智  

訴訟代理人  呂宗達律師
            鄭育霜律師
上列當事人間請求損害賠償事件，本院於民國111年9月14日言詞
辯論終結，判決如下：
    主    文
一、原告之訴及假執行之聲請均駁回。
二、訴訟費用由原告負擔。
    事實及理由
壹、程序部分：
一、按「原告於判決確定前，得撤回訴之全部或一部」，民事訴
    訟法第436條第2項適用第262條第1項前段定有明文。查，本
    件原告起訴時，原另有提告張○○，嗣於民國111年9月14日之
    言詞辯論程序中撤回對張○○之訴訟（見本院卷74頁)，而張○
    ○尚未為本案言詞辯論，是核與前揭規定相符，應予准許。
二、又簡易訴訟之訴狀送達後，原告不得將原訴變更或追加他訴
    ，但請求之基礎事實同一者、擴張或減縮應受判決事項之聲
    明者，不在此限，民事訴訟法第436條第2項適用第255條第1
    項第2款、第3款分別定有明文。經查，原告起訴時請求：「
    張○○應給付原告新臺幣（下同）500,000元，及自收受起訴
    狀翌日起至清償日止，按年息5％計算之利息」（見本院卷第
    4頁），後於111年7月18日具狀追加起訴被告高慶智，並請
    求：「㈠被告高慶智與張○○應連帶給付原告500,000元，及自
    收受起訴狀翌日起至清償日止，按年息5％計算之利息。㈡願
    供擔保，請准宣告假執行」（見本院卷第41頁），嗣於111
    年9月14日言詞辯論期日再變更聲明㈠為：「被告高慶智應給
    付原告500,000元，及自111年7月18日民事追加起訴狀繕本
    送達翌日起至清償日止，按年息5％計算之利息」（見本院卷
    第74頁），經核原告追加起訴被告高慶智部分，與原訴均係
    基於被告高慶智與訴外人張○○交往、同居而侵害原告配偶權
    之同一社會事實，而依民法侵權行為之法律關係請求損害賠
    償，原請求之訴訟及證據資料可以共用，且不甚礙被告之防
    禦及訴訟之終結；另就利息起算日部分，則為減縮應受判決
    事項之聲明，均合於上開規定，應予准許。
貳、實體方面：
一、原告主張：原告與被告高慶智為夫妻關係，高慶智與張○○則
    係加百裕工業股份有限公司之同事，高慶智竟自110年12月
    間某日起與張○○開始交往而發展婚外情，並離家而與張○○同
    居在桃園市楊梅區裕成路158巷之租屋處（詳細地址詳卷，
    下稱系爭租屋處）內，高慶智迄今仍未返家，甚主動要求原
    告簽署離婚協議書，破壞原告婚姻及家庭生活之圓滿，侵害
    原告基於配偶關係之身分法益情節重大，致原告精神痛苦不
    已，爰依民法第184條第1項前段、第195 條第1項、第3項前
    段之規定，提起本件訴訟等語，並聲明：㈠高慶智應給付原
    告500,000元，及自111年7月18日民事追加起訴狀繕本送達
    翌日起至清償日止，按週年利率5 ％計算之利息。㈡願供擔保
    ，請准宣告假執行。
二、被告則以：被告並未居住在系爭租屋處內，亦未與任何婚姻
    外異性同居，又被告係因兩造之個性、理念及價值觀不合而
    萌生離婚之意，原告之指述全屬空穴來風等語，資為抗辯。
    並聲明：㈠原告之訴駁回。㈡願供擔保，請准宣告免予假執行
    。
三、本院得心證之理由：
　㈠按當事人主張有利於己之事實者，就其事實有舉證之責任。
    但法律別有規定，或依其情形顯失公平者，不在此限，民事
    訴訟法第277 條定有明文。又民事訴訟如係由原告主張權利
    者，應先由原告負舉證之責，若原告先不能舉證，以證實自
    己主張之事實為真實，則被告就其抗辯事實即令不能舉證，
    或其所舉證據尚有疵累，亦應駁回原告之請求。次按因故意
    或過失，不法侵害他人之權利者，負損害賠償責任，民法第
    184 條第1 項前段定有明文，而此條文所指侵權行為之成立
    ，須具備：①有加害行為。②有故意或過失。③加害行為須具
    不法性。④侵害他人之權利。⑤侵害行為與損害之間須有因果
    關係之要件。是主張有侵權行為發生之被害人即須就上開各
    項要件負舉證責任。原告主張被告與張○○交往而發展婚外情
    ，並同居在系爭租屋處內，而侵害原告之配偶權等語，然為
    被告所否認，揆諸上開規定，自應由原告就被告有侵害配偶
    權乙事，負舉證之責。
　㈡原告固主張被告與張○○交往、同居，並提出照片及截圖為憑
    。經查，觀諸原告提出之相關照片或截圖中，雖有被告與一
    名女性自被告駕駛之車牌號碼0000-00號自用小客車下車而
    一同撐傘行走之情（見本院卷第49頁），然因該影片截圖之
    畫質模糊而無法認被告有原告所指之挽手等親密行為存在，
    又參以朋友之間因天候因素而一同撐傘行走，在性質上為一
    般常見之社交行為，除依其情節足認有親密交往之意涵者，
    始能認為侵害配偶權之行為外，縱使其行為於情感上足為配
    偶所不喜，仍不能認為構成侵權行為責任，否則不免對於有
    配偶之人與第三人間社交往來之一般行為自由造成過度限制
    。況原告雖主張被告當時係與張○○自系爭租屋處同進同出等
    語（見本院卷第49頁），然此部分並未提出相關事證為佐，
    自難僅以被告有與異性一同撐傘行走之情，遽認被告有與他
    人同居而侵害配偶權之情。再原告雖另主張被告係因婚外情
    而向其提出離婚等語（見本院卷第41頁），惟婚姻關係破裂
    之事由多端，被告亦否認有何婚外情存在，原告除提出被告
    簽署之離婚協議書外（見本院卷第50至53頁），並無其他積
    極事證可佐，是亦難以此逕為不利被告之認定。
　㈢另原告雖有提出其他照片及截圖（見本院卷第11頁、第46至4
    9頁）為佐，然或為被告否認為其本人，或僅單就被告駕駛
    之車牌號碼0000-00號自用小客車為拍攝等（見本院卷第71
    頁），而該等照片及截圖亦因拍攝角度、畫質等因素，致本
    院無法自照片中判斷其中之人物及是否有任何親密行為存在
    ，自難單以原告上開所述，而為不利被告之判斷。
　㈣此外，原告復未能舉其他事證以明被告確有其所指之侵害配
    偶權之事實存在，是原告請求被告負損害賠償之責，即難認
    有據。
四、從而，原告依民法侵權行為之法律關係，請求被告給付500,
    000元，及自111年7月18日民事追加起訴狀繕本送達翌日起
    至清償日止，按週年利率5 ％計算之利息，為無理由，應予
    駁回。
五、訴訟費用負擔之依據：民事訴訟法第78條。　　　
中　　華　　民　　國　　111 　年　　10　　月　　14　　日
                  桃園簡易庭  法  官  顏嘉漢
以上為正本係照原本作成。
如不服本判決，應於送達後20日內，向本院提出上訴狀並表明上
訴理由，如於本判決宣示後送達前提起上訴者，應於判決送達後
20日內補提上訴理由書（須附繕本）。
如委任律師提起上訴者，應一併繳納上訴審裁判費。   
中　　華　　民　　國　　111 　年　　10　　月　　14　　日
                              書記官  楊上毅